【裁判字號】    98,易,906
【裁判日期】    980819
【裁判案由】    詐欺
【裁判全文】
臺灣臺南地方法院刑事判決               98年度易字第906號
公  訴  人  臺灣臺南地方法院檢察署檢察官
被      告  乙○○
上列被告因詐欺案件，經檢察官提起公訴（98年度偵字第7160號
），被告於本院準備程序中，先就被訴事實為有罪之陳述，經本
院合議庭裁定改由受命法官獨任進行簡式審判程序，判決如下：
    主  文
乙○○共同犯詐欺取財罪，共貳罪，各處有期徒刑肆月，如易科
罰金，均以新臺幣壹仟元折算壹日；應執行有期徒刑陸月，如易
科罰金，以新臺幣壹仟元折算壹日。
    事  實
一、乙○○於民國98年4月中旬某日，為應徵工作，依報載廣告
    內容分別與真實姓名、年籍均不詳，自稱「吳主任」及「陳
    主任」之成年男子聯絡後，明知「吳主任」、「陳主任」係
    詐騙集團成員，需要蒐集金融機構帳戶以供騙取被害人匯款
    之用，詎乙○○為圖餬口謀生，竟仍應「吳主任」、「陳主
    任」之邀，與渠等共同意圖為自己不法之所有，而基於詐取
    他人財物之犯意聯絡，先由不詳之詐騙集團成員在中華日報
    上刊登內容為「誠徵商務接送人員，薪優，福利高，男女皆
    可，0000000000」之廣告，誘使不知情之人見報後以上開行
    動電話與詐騙集團成員聯繫應徵工作事宜，進而騙取其帳戶
    ；適於同年5月11日下午2時30分許，丁○○見上開廣告後撥
    打上開電話應徵工作，即由「吳主任」告以須提供金融機構
    之帳戶資料以供工作使用，丁○○遂不疑有他而應允之，再
    由乙○○依「陳主任」之指示，在臺南市○○路與成功路路
    口「統一超商」前，收取丁○○誤信係應徵工作之用而交付
    之其所有中華郵政股份有限公司北港郵局（下稱北港郵局）
    帳號000-00000000000000號帳戶及其姪兒黃俊傑所申用之臺
    灣銀行不詳帳號帳戶之存摺、提款卡及密碼，並於取得上開
    帳戶資料後，將之以客運寄送之方式，寄送予「陳主任」。
    嗣乙○○所屬之該詐騙集團成員取得上開帳戶資料後，即與
    乙○○另基於詐欺取財之犯意聯絡，於同日晚間由詐騙集團
    中某不詳姓名、年籍男子撥打電話予丙○○，佯稱丙○○先
    前網路購物交易付款方式之設定發生錯誤，須至自動櫃員機
    操作更正，以免遭重複扣款，致丙○○陷於錯誤，而於同日
    晚間10時16分許，依上述男子之指示操作自動櫃員機，匯款
    新臺幣（下同）29,985元至丁○○上開北港郵局帳戶內。嗣
    因丙○○及丁○○先後發覺有異而報警處理，並由丁○○藉
    由求職名義與上開詐騙集團成員聯繫，而為警於同年月13日
    下午2時10分許，在臺南市○○路○段151號前當場查獲欲向
    丁○○收取金融機構帳戶資料之乙○○，並扣得寄貨單5張
    ，始查悉上情。
二、案經丁○○訴由臺南市警察局第五分局報告臺灣臺南地方法
    院檢察署檢察官偵查起訴。
    理  由
一、按本件被告乙○○所犯為死刑、無期徒刑、最輕本刑3年以
    上有期徒刑以外之罪，亦非屬高等法院管轄之第一審案件，
    其於準備程序進行中，先就被訴事實為有罪之陳述，經告知
    簡式審判程序之旨，並聽取檢察官、被告之意見後，本院合
    議庭依刑事訴訟法第273條之1第1項裁定進行簡式審判程序
    ，是本案之證據調查，依同法第273條之2規定，不受同法第
    159條第1項、第161條之2、第161條之3、第163條之1，及第
    164條至第170條所規定證據能力認定及調查方式之限制，合
    先敘明。
二、上揭犯罪事實，業據被告乙○○於本院準備程序與審理中均
    坦承不諱，並經證人即被害人丙○○、告訴人丁○○於警詢
    、偵查中均指述歷歷（警卷第7至11頁、偵查卷第55至56頁
    ），復有查獲現場照片2張、中華日報98年5月11日分類廣告
    影印資料、臺南市警察局第五分局搜索扣押筆錄及扣押物品
    目錄表各1份在卷可資參照（警卷第12至14頁、第17頁、第
    23至24頁），且有被告寄送存摺資料所留存之寄貨單5張扣
    案足憑（參警卷第18至22頁），堪認被告上開任意性之自白
    ，確均與事實相符，堪以採信。本件事證明確，被告上開犯
    行均洵堪認定，應予依法論科。
三、核被告上開所為，各係犯刑法第339條第1項之詐欺取財罪。
    被告就上開2次犯行，與自稱「陳主任」、「吳主任」等真
    實、姓名年籍均不詳之詐騙集團成員間，均分別有犯意聯絡
    及行為分擔，均為共同正犯。被告所犯上開2罪，犯意個別
    ，行為互異，侵害法益亦不同，應予分論併罰。茲審酌被告
    正值青壯，竟不思循正途取財，僅因貪圖小利，即參與詐騙
    集團之運作，騙取他人帳戶資料以供其他成員詐騙他人財物
    後匯款之用，影響金融交易秩序及社會治安非輕，並造成被
    害人之損害，殊屬不該，惟念被告前無財產犯罪前科，素行
    尚可，且其係因失業及扶養子女之生活壓力而誤蹈法網，主
    觀惡性尚非十分重大，犯後亦終能於本院訊問時坦承犯行不
    諱，應知悔悟，暨其學歷、家庭狀況等一切情狀，認檢察官
    就本件具體求處有期徒刑2年1月，猶嫌過重，爰分別量處如
    主文所示之刑，併諭知易科罰金之折算標準，及定其應執行
    刑，暨諭知易科罰金之折算標準，以示懲儆。至扣案寄貨單
    5張，雖屬被告寄送存摺等帳戶資料予其他詐騙集團成員時
    所留存之單據，惟與被告上開犯行並無直接關連，且非屬被
    告供犯罪所用或因犯罪所得之物，復不屬違禁物，而應僅具
    證據之性質，自不得宣告沒收之，附此敘明。
據上論斷，應依刑事訴訟法第273條之1第1項、第299條第1項前
段，刑法第28條、第339條第1項、第41條第1項前段、第51條第5
款，刑法施行法第1條之1第1項、第2項前段，判決如主文。
本案經檢察官甲○○、吳維仁到庭執行職務
中    華    民    國    98    年    8    月     19    日
                        刑事第九庭    法  官  蔡盈貞
以上正本證明與原本無異。
如不服本判決應於收受本判決後10日內向本院提出上訴書狀，並
應敘述具體理由。其未敘述上訴理由者，應於上訴期間屆滿後20
日內向本院補提理由書狀（均須按他造當事人之人數附繕本）「
切勿逕送上級法院」。
                                      書記官  陳玉芬
中    華    民    國    98    年    8    月     19    日
附錄論罪科刑法條：
中華民國刑法第339條
（普通詐欺罪）
意圖為自己或第三人不法之所有，以詐術使人將本人或第三人之
物交付者，處5年以下有期徒刑、拘役或科或併科1千元以下罰金
。
以前項方法得財產上不法之利益或使第三人得之者，亦同。
前二項之未遂犯罰之。


司法院資訊處製作；財團法人民間司法改革基金會備份。
